【裁判字號】    95,交訴,132
【裁判日期】    950801
【裁判案由】    公共危險
【裁判全文】
臺灣臺南地方法院刑事判決             95年度交訴字第132號
公  訴  人  臺灣臺南地方法院檢察署檢察官
被      告  乙○○
                    臺南市○○.
上列被告因公共危險案件，經檢察官提起公訴（95年度偵緝字第
607號），本院依簡式審判程序判決如下：
    主  文
乙○○駕駛動力交通工具肇事，致人傷而逃逸，處有期徒刑柒月
；緩刑貳年。
    事  實
一、乙○○於民國94年10月6日凌晨5時20分許，駕駛車牌號碼UL
    -4508號自用小客車，沿臺南市○○區○○路2段快車道由南
    向北方向行駛，途經該路與民生路交岔路口時，與甲○○所
    駕駛沿民生路2段外側快車道由西向東方向之車牌號碼J6-74
    12號自用小客車發生碰撞，致甲○○受有「頭部鈍傷合併左
    前臂挫傷」等傷害（過失傷害部分業據甲○○撤回告訴，另
    經臺灣臺南地方法院檢察署檢察官為不起訴處分）。乙○○
    明知駕駛動力交通工具肇事致人受傷，應停車對甲○○採取
    必要救護措施，及留置現場等待警方前往處理，以釐清責任
    ，竟基於肇事逃逸之犯意，旋即繼續駕車逃逸。適為在場目
    擊本件交通事故之路人記下乙○○所駕車輛之車牌號碼，轉
    知甲○○，嗣甲○○向警方報案並提供前開車牌號碼，為警
    循線查悉該自小客車為乙○○所駕駛，而查獲上情。
二、案經臺南市警察局第二分局報請臺灣臺南地方法院檢察署檢
    察官偵查起訴。
    理  由
一、程序方面─
  (一)按除被告所犯為死刑、無期徒刑、最輕本刑為3 年以上有期
    徒刑之罪或高等法院管轄第一審案件者外，於法院行準備程
    序進行中，被告先就被訴事實為有罪之陳述時，審判長得告
    知被告簡式審判程序之旨，並聽取當事人、代理人、辯護人
    及輔佐人之意見後，裁定進行簡式審判程序；且受命法官行
    準備程序，與法院或審判長有同一之權限，刑事訴訟法第27
    3條之1第1項及279 條第2項前段分別定有明文。本件被告乙
    ○○所為係犯死刑、無期徒刑、最輕本刑為3 年以上有期徒
    刑以外之罪，其於準備程序中就被訴事實為有罪之陳述，經
    受命法官告知簡式審判程序之旨，並聽取公訴人、被告之意
    見後，本院認為適宜由受命法官獨任進行簡式審判程序。
  (二)簡式審判程序之證據調查，不受刑事訴訟法第159條第1項、
    第161條之2、第161條之3、第163條之1及第164條至第170條
    規定之限制，亦為同法第273條之2所明文。是此，證人甲○
    ○於司法警察調查中之陳述、道路交通事故現場圖、道路交
    通事故調查報告表(一)(二)、臺南市○○○道路交通事故初步分
    析研判表、臺南市○○○道路交通事故肇事人自首情形紀錄
    表、臺南市警察局交通隊交安組交通事故案件查訪紀錄表、
    臺南市警察局舉發違反道路交通管理事件通知單，及郭綜合
    醫院診斷證明書，本院自可採為證據，先此敘明。
二、認定犯罪事實所憑證據及理由─
  (一)上開事實，業據被告乙○○於本院審理時供承不諱（參本院
    95年7 月18日準備程序及審判程序筆錄），核與證人即被害
    人甲○○於司法警察調查中所為證述之情節大致相符（參警
    卷第4頁至第6頁），且有卷附道路交通事故現場圖、道路交
    通事故調查報告表(一)(二)、事故現場蒐證照片22幀、臺南市○
    ○○道路交通事故初步分析研判表、臺南市○○○道路交通
    事故肇事人自首情形紀錄表、臺南市警察局交通隊交安組交
    通事故案件查訪紀錄表、臺南市警察局舉發違反道路交通管
    理事件通知單，及被害人甲○○之郭綜合醫院診斷證明書可
    稽（參警卷第9 頁至第11頁、第13頁至第28頁），被告自白
    核與事實相符，堪信為真實。
  (二)按刑法第185條之4之駕駛動力交通工具，肇事致人死傷逃逸
    罪，係以處罰肇事後逃逸之駕駛人為目的，俾促使駕駛人於
    肇事後能對被害人即時救護，以減少死傷，是該罪之成立，
    祇以行為人有駕駛動力交通工具肇事，致人死傷而逃逸之事
    實為已足，至行為人之肇事原因如何，則非所問，迭據最高
    法院93年度臺上字第5599號、89年度臺上字第2157號著有判
    決意旨可資參照。換言之，該罪立法之目的係為維護交通安
    全，減少被害人之死傷，促使駕駛人於肇事後，能對被害人
    即時救護。是不論行為人就交通事故之發生是否有過失，行
    為人仍應對被害人負即時救護之義務。是依上揭說明，被告
    於肇事後不得擅自離去，詎被告擅自駕車離去，亦未報警或
    採取適當之救治措施，則被告自應負刑法之駕駛動力交通工
    具肇事致人受傷而逃逸之罪責。
三、論罪科刑之理由─
  (一)核被告所為，係犯刑法第185條之4之肇事致人傷害逃逸罪。
    爰審酌被告並無不良素行，肇事後未救護傷者，反駕車逃逸
    ，誠屬不該，惟念及被告事後已與被害人達成民事和解，並
    已履行完畢，有臺南市中西區調解委員會95年刑調字第 206
    號調解筆錄在卷可按（參臺灣臺南地方法院檢察署95年度偵
    緝字第607 號偵查卷第25頁），及其於本院審理中坦認犯行
    等一切情狀，量處如主文所示之刑。
  (二)被告前未曾因故意犯罪受有期徒刑以上刑之宣告，有臺灣臺
    南地方法院檢察署刑案資料查註紀錄表及臺灣高等法院被告
    前案紀錄表附卷可按，其因一時失慮，致罹刑典，經此偵審
    程序及刑之宣告，當知警惕，諒無再犯之虞，且事後已與被
    害人等達成民事和解，本院認前開所宣告之刑，以暫不執行
    為適當，並宣告緩刑2年，以啟自新。
四、適用之法律─
  (一)刑事訴訟法第299條第1項前段、第273條之1第1項。
  (二)刑法第185條之4、第74條第1項第1款。
本案經檢察官丙○○到庭執行職務。
中    華    民    國    95    年    8     月    1     日
                  交通法庭  法  官  張維君
上正本證明與原本無異。
如不服本判決，應於判決送達後10日內，向本院提出上訴狀（應
附繕本），上訴於臺灣高等法院臺南分院。
中    華    民    國    95    年    8     月    1     日
                            書記官  陳慧玲
附錄本案論罪科刑法條全文：
刑法第185條之4：
駕駛動力交通工具肇事，致人死傷而逃逸者，處6月以上5年以下
有期徒刑。


司法院資訊處製作；財團法人民間司法改革基金會備份。
